【裁判字號】    92,聲,594
【裁判日期】    920829
【裁判案由】    返還擔保金
【裁判全文】
臺灣桃園地方法院民事裁定  九十二年度聲字第五九四號
    聲  請  人  台灣土地開發信託投資股份有限公司
    法定代理人  乙  ○
    代  理  人  甲○○
    送達代收人  丙○○
    相  對  人  丁○○
右當事人間請求返還擔保金事件，本院裁定如左：
    主      文
本院九十年度存字第二七九三號提存本件聲請人擔保物中央政府建設公債八十六年度
甲類第二期債票面額新台幣伍拾萬元（票號八六Ｃ○一九三八Ｃ、息券第六期至第十
期）壹張、中央政府建設公債八十三年度甲類第三期債票面額新台幣壹佰萬元（票號
八三Ｃ○四九六七Ｄ、息券第十七期至第二十期），准予返還。
聲請程序費用由相對人負擔。
    理      由
一、按訴訟終結後，供擔保人證明已定二十日以上之期間，催告受擔保利益人行使權
    利而不行使者，法院應依供擔保人之聲請，以裁定命返還其提存物，民事訴訟法
    第一百零四條第一項第二款定有明文；另依同法第一百零六條，前開規定於其他
    依法令供訴訟上之擔保者準用之。
二、聲請意旨略以：聲請人與相對人間請求清償債務事件，前蒙鈞院以八十五年度全
    四字第三七六七號民事假扣押裁定，准聲請人提供中央政府建設公債八十一年度
    甲類第五期債票十五張、面額各新台幣（下同）十五萬元之有價證券後，以八十
    五年度執全字第二六九六號對相對人財產實施假扣押，前開擔保物嗣經聲請人以
    九十年度聲字第二八四號聲請鈞院准予變換如主文所示有價證券，另以九十年度
    存字第二七九三號提存在案，然右揭假扣押裁定，業由台灣高等法院九十年度抗
    字第三二○九號予以撤銷，鈞院乃以九十二年四月十日桃院祺民執全四字第二六
    九六號函囑託桃園縣楊梅地政事務所辦理塗銷查封登記，聲請人遂以中壢六支郵
    局九十一年七月四日第四六五號存證信函，定二十日以上期間催告相對人行使權
    利，惟相對人迄未行使之，為此，爰依民事訴訟法第一百零四條第一項第二款之
    規定，請求返還如主文所示擔保物等語，並提出本院八十四年度全四字第三七六
    七號民事裁定、九十年度存字第二七九三號提存書、九十年度聲字第二八四號民
    事裁定暨確定證明、台灣高等法院九十年度抗字第三二○九號民事裁定、本院九
    十二年四月十日桃院祺民執全四字第二六九六號函、存證信函暨回執、土地登記
    謄本等為憑。
三、聲請人主張之上述事實，經調閱本院右開民事卷宗及台灣台北地方法院八十五年
    度重訴字第五七三號、八十五年度重訴字第一四三七號民事卷宗屬實，又聲請人
    亦定二十日以上期間催告相對人行使權利，復有上開存證信函暨回執可資為據。
    本件相對人迄未行使權利，則有本院民事科查詢簡答表可稽，另台灣台北地方法
    院九十二年七月十六日（九二）北院錦料字第九○三一九號函覆本院，其意旨略
    以該院除前述兩造民事訴訟卷宗外，亦別無兩造其餘訴訟繫屬中。準上以言，聲
    請人本件聲請，與法自無不洽，是應准許之。
四、爰依民事訴訟法第九十五條、第七十八條，裁定如主文。
中      華      民      國    九十二    年      八      月    二十九    日
                                    臺灣桃園地方法院民事第二庭
~B法      官  朱敏賢
右為正本係照原本作成
如對本裁定抗告，須於裁定送達後十日內向本院提出抗告狀
中      華      民      國    九十二    年      八      月    二十九    日
~B法院書記官  謝文心


司法院資訊處製作；財團法人民間司法改革基金會備份。
